# 请教陈版主：在建工程科目的使用

提问人：xiaolu66 时间：2021-07-28 15:41:36
陈老师好！请问租赁的办公场所装修，装修过程可以通过“在建工程”核算吗？待装修完工，结转至“长期待摊费用”，尚未完工时，资产负债表日报表列报于“在建工程”合适吗？还是需要重分类至“其他非流动资产”？

回答人：chenyiwei
一般建议直接在“长期待摊费用”科目中归集其成本，到达到预定可使用状态后再开始摊销。

提问人：xiaolu66 时间：2021-08-13 23:33:12
老师，通过长期待摊费用陆续归集成本，到预定可使用状态后开始摊销，长期待摊费用不是确认就开始摊销，是吗？
固定资产是确认的下个月开始计提折旧，长期待摊费用确认后可不摊销，达到预定可使用状态后开始摊销，假如装修期较长，如两三个月，则会出现两三个月的报表中有长期待摊费用，但没有摊销，是吗？

回答人：chenyiwei
不是确认就开始摊销。因为长期待摊费用项目没有单独设置“在建”的明细。当然实务中设置这个明细科目也是完全可以的。